臺灣新北地方法院三重簡易庭民事判決 
111年度重簡字第1109號
原      告  中國信託商業銀行股份有限公司

法定代理人  利明献
訴訟代理人  詹佩珺
訴訟代理人  楊櫻鈺
被      告  羽鳴精密工業有限公司

清算人即
法定代理人  陳柏蒼
            陳麗娟
兼清算人即
法定代理人  徐美麗

上列當事人間請求清償借款事件，於民國111年7月13日言詞辯
論終結，本院判決如下：
    主  文
被告應連帶給付原告新臺幣貳拾參萬捌仟玖佰柒拾陸元，及自民
國九十六年六月八日起至清償日止，按年息百分之六點八八計算
之利息，暨自民國九十六年七月九日起至清償日止，逾期在六個
月以內者，按上開利率百分之十，逾期超過六個月部分者，按上
開利率百分之二十計算之違約金。
訴訟費用由被告連帶負擔。
本判決得假執行。
    事  實  及  理  由
一、按解散之公司除因合併、分割或破產而解散外，應行清算；
    又解散之公司，於清算範圍內，視為尚未解散，公司法第24
    條、第25條分別定有明文。本件被告羽鳴精密工業有限公司
    （下稱羽鳴公司）業於民國98年1月14日經經濟部廢止登記
    在案，應行清算，而查無該公司呈報清算終結之資料，是其
    迄今尚未完成清算，法人格自未消滅，仍有當事人能力。又
    按有限公司之清算，以全體股東為清算人。但本法或章程另
    有規定或經股東決議，另選清算人者，不在此限，公司法第
    113條準用第79條定有明文。本件被告羽鳴公司並未選出清
    算人，自應以全體股東陳鴻鳴、陳柏蒼、陳許阿送、陳麗娟
    、徐美麗為清算人，但陳鴻鳴、陳許阿送已死亡，即應以陳
    柏蒼、陳麗娟、徐美麗為清算人即法定代理人。雖陳柏蒼到
    庭陳稱並未同意擔任被告羽鳴公司之股東，然其業經登記為
    羽鳴公司之股東，此有該公司變更登記表在卷可稽，在其未
    退股前，仍具有股東身分，即應成為清算人。 
二、原告起訴主張：被告羽鳴公司於94年4月7日，邀同被告徐美
    麗為連帶保證人，向花蓮區中小企業銀行（下稱花蓮企銀）
    借款新臺幣（下同）80萬元，簽訂借款契約書，並約定自94
    年4月7日起至97年4月7日止分期清償，利息按年息百分之6.
    88計算，遲延給付時，除依約定利率計息外，逾期在6個月
    以內者，按上開年息百分之10，逾期超過6個月者，按上開
    年息百分之20計算違約金，嗣原告依據金管銀（六）字第09
    600285840號函於96年9月8日合併花蓮企銀，原告為合併後
    之存續法人，依法概括承受花蓮區中小企業銀行相關業務及
    一切權利義務，惟被告羽鳴公司未依約清償，全部債務已視
    為到期，迄積欠如主文第1項所示之金額、利息及違約金，
    迭經催討無效，又被告徐美麗為連帶保證人，依法亦應連帶
    負清償責任等事實，業據提出金管會核准合併函、借款契約
    暨授信約定書、放款帳戶還款交易明細等為證，並為被告所
    不爭執，堪認原告之主張為真實。
三、從而，原告依消費借貸及連帶保證之法律關係，請求被告連
    帶給付如主文第1項所示之金額、約定遲延利息及違約金，
    為有理由，應予准許。
四、本件係適用簡易訴訟程序所為被告敗訴之判決，爰依職權宣
    告假執行。 
中　　華　　民　　國　　111 　年　　7 　　月　　27　　日
                       法　官　趙義德
以上為正本係照原本作成。
如不服本判決，應於送達後20日內，向本院提出上訴狀並表明上
訴理由，如於本判決宣示後送達前提起上訴者，應於判決送達後
20日內補提上訴理由書（須附繕本）。如委任律師提起上訴者，
應一併繳納上訴審裁判費。
中　　華　　民　　國　　111 　年　　7 　　月　　27　　日
                       書記官　張裕昌